【裁判字號】    97,審易,1126
【裁判日期】    970917
【裁判案由】    毒品危害防制條例
【裁判全文】
臺灣高雄地方法院刑事判決            97年度審易字第1126號
公  訴  人  臺灣高雄地方法院檢察署檢察官
被      告  甲○○
                    （現於臺灣高雄看守所
上列被告因毒品危害防制條例案件，經檢察官提起公訴（起訴案
號：97年度毒偵字第3960號）後，嗣因被告就被訴事實為有罪之
陳述，經合議裁定由受命法官獨任進行簡式審判程序審理，檢察
官聲請改依認罪協商程序而為判決，本院判決如下
    主  文
甲○○施用第二級毒品，累犯，處有期徒刑肆月，如易科罰金，
以新臺幣壹仟元折算壹日。扣案含甲基安非他命之吸食器壹個沒
收銷燬之。
    事實及理由
一、本件犯罪事實及證據，除犯罪事實補充：「於97年5 月2 日
    某時許，在高雄縣旗山鎮○○○街20號住處以將第二級毒品
    甲基安非他命置入玻璃球中燒烤後吸食其煙霧之方式施用第
    二級毒品甲基安非他命1 次」，證據補充「被告於本院審理
    時之自白」外，其餘均引用起訴書之記載（如附件）。
二、上開犯罪事實，業據被告甲○○於本院審理時為有罪之陳述
    ，檢察官與被告於審判外達成協商之合意，而由檢察官聲請
    本院改依協商程序判決。其等之合意內容如下：被告願受科
    刑範圍如主文所載。經核被告所為，係犯毒品危害防制條例
    第10條第2 項之施用第二級毒品罪，上開協商合意內容並無
    刑事訴訟法第455 條之4 第1 項所列之各款情形，本院爰不
    經言詞辯論，於協商合意範圍內為協商判決。
三、應適用之法條：刑事訴訟法第455 條之4 第2 項、第455 條
    之8 、第454 條第2 項，毒品危害防制條例第10條第2 項、
    第18條第1 項前段，刑法第11條、第41條第1 項前段、第47
    條第1 項。
四、協商判決除有刑事訴訟法第455條之4第1項第1款於本訊問程
    序終結前，被告撤銷協商合意或檢察官撤回協商聲請者；第
    2款被告協商之意思非出於自由意志者；第4款被告所犯之罪
    非第455條之2第1項所定得以協商判決者；第6款被告有其他
    較重之裁判上一罪之犯罪事實者；第7款法院認應諭知免刑
    或免訴、不受理者情形之一，及違反同條第2項「法院應於
    協商合意範圍內為判決；法院為協商判決所科之刑，以宣告
    緩刑或2年以下有期徒刑、拘役或罰金為限」之規定者外，
    不得上訴。
五、如有前項得上訴之情形者，得自收受判決送達後10日內，向
    本院提出上訴書狀，上訴於第二審法院。
本案經檢察官丙○○到庭執行職務。
中    華    民    國    97    年    9     月    17    日
                  刑事第七庭  法  官  梁淑美
以上正本證明與原本無異。
中    華    民    國    97    年    9     月    17    日
                              書記官  林豐富
附錄本案論罪科刑依據之法條：
毒品危害防制條例第10條第2項
施用第二級毒品者，處 3 年以下有期徒刑。
附件：
臺灣高雄地方法院檢察署檢察官起訴書
                                    97年度毒偵字第3960號
    被      告  甲○○  男  42歲（民國○○年○○月○○日生）
                        住高雄縣旗山鎮○○里○○○街20號
                        身分證統一編號：Ｚ000000000號
上列被告因違反毒品危害防制條例案件，業經偵查終結，認應提
起公訴，茲敘述犯罪事實及證據並所犯法條如下：
        犯罪事實
一、甲○○前於民國89年間因施用毒品案件，經臺灣高雄地方法
    院（下稱高雄地院）以89年度毒聲字第3283號裁定送臺灣高
    雄看守所附設勒戒所觀察、勒戒後，認無繼續施用毒品之傾
    向，於89年6月5日釋放，並由本署檢察官以89年毒偵字第21
    49號為不起訴處分確定。又於89年間因施用毒品案件，經高
    雄地院以89年度毒聲字第6120號裁定送觀察、勒戒後，認有
    繼續施用毒品傾向，而由高雄地院以90年度毒聲字第3756號
    裁定令入戒治處所施以強制戒治，嗣經高雄地院以90年度毒
    聲字第6781號裁定停止戒治，復經高雄地院以91年度毒聲字
    第1941號裁定撤銷停止戒治，於民國91年10月22日日強制戒
    治執行完畢釋放，另由本署檢察官提起公訴，經高雄地院以
    92年度訴字第837號判決判處有期徒刑10月確定；復於93年
    間因施用毒品案件，經高雄地院以94年訴字第387號判決判
    處有期徒刑7月確定，上開2罪接續執行，於93年9月9日入監
    執行，於94年12月7日縮短刑期假釋付保護管束，於94年12
    月29日保護管束期滿未經撤銷視為徒刑執行完畢。詎仍未戒
    除毒癮，於97年5月3日晚間10時53分許採尿前回溯96小時內
    之某時（扣除遭警公權力羈留時間），在不詳地點以將第二
    級毒品甲基安非他命置入玻璃球中燒烤後吸食其煙霧之方式
    施用第二級毒品甲基安非他命，嗣於97年5 月3日晚間8時30
    分許，在高雄市○○區○○路與新盛街口，因形跡可疑為警
    攔查，主動取出玻璃球吸食器1個交與警方，並採尿檢驗後
    ，呈甲基安非他命，始查獲上情。
二、案經高雄市政府警察局保安警察大隊報告偵辦。
        證據並所犯法條
一、證據清單及待證事項
    ┌───┬──────────┬───────────┐
    │編  號│    證  據  方  法  │    待  證  事  項    │
    ├───┼──────────┼───────────┤
    │  一  │高雄市政府警察局保安│被告於97年5月3日為警查│
    │      │警察大隊刑案移送專責│獲時所採集之尿液經檢驗│
    │      │組偵辦毒品危害防制條│後呈甲基安非他命陽性反│
    │      │例嫌疑人尿液採證代碼│應                    │
    │      │對照表、高雄市立凱旋│                      │
    │      │醫院97年5月12日出具 │                      │
    │      │之以酵素免疫分析法及│                      │
    │      │氣象層析質譜儀分析法│                      │
    │      │檢驗之濫用藥物尿液檢│                      │
    │      │驗報告書            │                      │
    ├───┼──────────┼───────────┤
    │  二  │扣案之玻璃球吸食器1 │被告施用毒品之事實    │
    │      │個（內有甲基安非他命│                      │
    │      │殘渣）              │                      │
    ├───┼──────────┼───────────┤
    │  三  │本署刑案資料查註紀錄│被告曾犯多次施用毒品罪│
    │      │表、全國施用毒品案件│之事實                │
    │      │紀錄表、受觀察勒戒人│                      │
    │      │毒品及前科紀錄簡列表│                      │
    └───┴──────────┴───────────┘
二、核被告所為，係犯毒品危害防制條例第10條第2 項之施用第
    二級毒品罪嫌。又被告前曾受有期徒刑之執行完畢，有本署
    刑案資料查註紀錄表附卷可稽，5 年內故意再犯本件有期徒
    刑以上之罪，為累犯，請依刑法第47條第1 項之規定加重其
    刑。扣案之玻璃球吸食器，請依毒品危害防制條例第18條第
    1項前段規定宣告沒收並諭知銷燬。
三、依毒品危害防制條例第23條第2項、刑事訴訟法第251條第1
    項提起公訴。
    此  致
臺灣高雄地方法院
中    華    民    國    97    年    5     月    29    日
                              檢  察  官  乙  ○  ○
上正本證明與原本無異
中    華    民    國    97    年    6     月    3     日
                              書  記  官  洪  靖  柏
所犯法條：
毒品危害防制條例第10條
施用第一級毒品者，處 6 月以上 5 年以下有期徒刑。
施用第二級毒品者，處 3 年以下有期徒刑。


司法院資訊處製作；財團法人民間司法改革基金會備份。
